【裁判字號】    90,訴,631
【裁判日期】    900402
【裁判案由】    毒品危害防制條例
【裁判全文】
臺灣臺中地方法院刑事判決                            九十年度訴字第六三一號
    公  訴  人  台灣台中地方法院檢察署檢察官
    被      告  甲○○
右列被告因毒品危害防制條例案件，經檢察官提起公訴（九十年度偵字第三七六七號
、九十年度毒偵字第一一三四號），本院判決如左：
    主      文
甲○○連續施用第一級毒品，累犯，處有期徒刑壹年伍月，扣案之海洛因貳包（分別
為毛重零點壹公克（含袋重）、驗後淨重零點零陸公克）沒收銷燬之；又持有第二級
毒品，累犯，處有期徒刑柒月，扣案之大麻壹包（淨重零點捌玖公克）、大麻煙捲拾
貳支沒收銷燬之。主刑部分應執行有期徒刑壹年拾月。
    事      實
一、甲○○前有殺人未遂、妨害兵役、過失傷害、違反麻醉藥品管理條例（二次）之
    犯罪紀錄。又因於民國（下同）八十五、六年間因分別違反麻醉藥品管理條例及
    逃亡罪，經分別判處徒刑確定後，經定應執行刑為有期徒刑一年九月。經一部執
    行後，於八十七年二月十二日假釋交付保護管束，已於同年六月二十三日期滿執
    行完畢。其前因施用毒品，經台灣新竹地方法院裁定送觀察、勒戒後，於八十七
    年十月二十三日以八十七年度偵字第六七六○號為不起訴處分確定。又因施用第
    二級毒品，於台灣苗栗地方法院裁定送觀察、勒戒後，認有繼續施用毒品傾向經
    台灣苗栗地方法院以八十八年度毒聲字第一○一三號裁定送台灣台中戒治所強制
    戒治，而以八十八年八月十八日經台灣苗栗地方法院以八十八年度毒聲字第一○
    一三號裁定停止戒治付保護管束。詎甲○○猶不知悔改，復於保護管束期間內，
    基於施用毒品海洛因之概括犯意，自八十八年年初起至八十九年九月八日止，在
    新竹縣新竹市○○路二七巷四十二之一號其住處等地，以將海洛因摻入香煙內，
    予以吸用之方式，連續施用第一級毒品海洛因多次。嗣分別於八十八年十一月二
    十二日下午十一時三十分許，在新竹縣新竹市○○街五十三巷十八號為警查獲，
    並扣得其持有之毒品海洛因乙包（毛重○．一公克（含袋重））（另涉施用第二
    級毒品安非他命部分，業經判決確定），八十九年七月七日下午五時三十分許，
    在新竹縣新竹市○○街七號為警查獲，並扣得其所有之毒品洛因乙包（驗後淨重
    零點零六公克，不含袋重），八十九年九月八日下午六時四十五分許，為警在新
    竹縣新竹市○○路二十七巷四十之一號其住處查獲，並採其尿液送鑑定，呈嗎啡
    陽性反應。
二、甲○○另基於持有第二級毒品大麻之犯意，自八十九年六月十三日起即由綽號「
    大呆」之不詳姓名男子處取得大麻壹包（淨重○點八九公克）、大麻煙捲十二支
    ，而非法持有之。嗣於八十九年六月十六日下午四時三十分許，在新竹縣新竹市
    ○○路○段南寮國小前為警查獲，並扣得其所有之第二級毒品大麻乙包（淨重○
    ．八九公克）、大麻煙捲十二支。
三、案經台灣新竹地方法院檢察署報請台灣高等法院檢察署移轉台灣台中地方法院檢
    察署檢察官偵查起訴。
    理      由
一、訊據被告甲○○對於右揭事實，均坦承不諱。且其於八十九年六月十六日、七月
    七日、九月八日其為警查獲時，經採其尿液送鑑定，結果呈均嗚啡陽性反應，此
    有法務部調查局八十九年九月二十五日（八九）陸（一）字第８９０７１６４８
    號檢驗通知書（見台灣新竹地方法院檢察署八十九年度毒偵字第一六三三號偵查
    卷第四十一頁）、八十九年九月十八日（八九）陸（一）字第８９０６９９２７
    號檢驗通知書（見台灣新竹地方法院檢察署八十九年度毒偵字第一八三一號偵查
    卷第四十六頁）、新竹市衛生局竹市衛六字第一三○三二號尿液初步篩檢報告書
    （見台灣新竹地方法院檢察署八十九年度毒偵字第二三一七號偵查卷第四十一頁
    ）各乙紙，附卷可稽。又被告於八十九年七月七日為警查獲而扣案之白粉，經送
    法務部調查局檢驗，確實含有海洛因成分，此有該局00000000號鑑定通
    知書乙紙，在卷可按（見台灣新竹地方法院檢察署八十九年度毒偵字第三八六九
    號偵查卷最後第二頁，另扣案之一包白粉，未發現有毒品成份）。此外，復有被
    告於八十八年十一月二十二日為警查獲時，扣得其持有之毒品海洛因乙包（毛重
    ○．一公克（含袋重））可證。是被告施用毒品海洛因之自白，核與事實相符，
    堪信為真實。次查，被告於八十九年六月十六日為警查獲時，扣案之煙草含有第
    二級毒品大麻之成分，亦有法務部調查局00000000號鑑定通知書，附卷
    可按（見台灣新竹地方法院檢察署八十九年度毒偵字第一六三三號偵查卷第四十
    二頁）（同時扣案之白粉，並未驗出含有毒品海洛因之反應，此有法務部調查局
    00000000號鑑定通知書可憑，見同右偵查卷第四十三頁）。此外，復有
    被告該日為警查獲時，扣得其所有之大麻煙捲十二支可證。是被告非法持有第二
    級毒品大麻之自白，亦可信為真實。又查，被告前因施用毒品，經台灣新竹地方
    法院裁定送觀察、勒戒後，於八十七年十月二十三日以八十七年度偵字第六七六
    ○號為不起訴處分確定。又因施用第二級毒品，於台灣苗栗地方法院裁定送觀察
    、勒戒後，認有繼續施用毒品傾向經台灣苗栗地方法院以八十八年度毒聲字第一
    ○一三號裁定送台灣台中戒治所強制戒治，嗣經台灣苗栗地方法院以八十八年度
    毒聲字第一○一三號裁定停止戒治付保護管束之事實，亦有卷附之台灣台中地方
    法院檢察署刑案資料查註紀錄表及台灣高等法院被告全國前案紀錄表可稽。綜上
    所述，本件事證明確，被告犯行堪以認定。
二、核被告非法施用海洛因之行為，係犯毒品危害防制條例第十條第一項之施用第一
    級毒品罪。被告持有第一級毒品之低度行為，應為施用之高度行為所吸收，不另
    論罪。其先後多次施用第一級毒品之犯行，時間密接，犯罪構成要件相同，顯係
    基於概括犯意為之，為連續犯，應以一罪論，並加重其刑。其另非法持有第二級
毒品大麻之行為，係犯同條例第十一條第二項之持有第二級毒品罪。被告所犯上
    開二罪間，犯意各別，行為互殊，應予分論併罰。查被告前於八十五、六年間因
    分別違反麻醉藥品管理條例及逃亡罪，經分別判處徒刑確定後，經定應執行刑為
    有期徒刑一年九月。經一部執行後，於八十七年二月十二日假釋交付保護管束，
    已於同年六月二十三日期滿執行完畢，此有有卷附之台灣台中地方法院檢察署刑
    案資料查註紀錄表及台灣高等法院被告全國前案紀錄表各乙份，在卷可憑，其於
    五年內再犯本件有期徒刑以上之罪，為累犯，應依刑法第四十七條規定加重其刑
    。上述二次加重原因，遞加之。爰審酌被告前有殺人未遂、妨害兵役、過失傷害
    、違反麻醉藥品管理條例（二次）之犯罪紀錄，此有同上刑案資料查註紀錄表及
    被告全國前案紀錄表可稽，其竟於保護管束（停止戒治）期間內，再犯本件犯行
    ，且連續為警查獲四次，足見不知檢束行為，積習已深，及其犯罪之動機、目的
    、手段、所生危害、犯罪後之態度等一切情狀，分別量處如主文所示之刑，並定
    其應執行之刑。扣案之毒品海洛因二包（分別為毛重○．一公克（含袋重）、驗
    後淨重○．○六公克）、大麻乙包（淨重○．八九公克）、大麻煙捲十二支，為
    違禁物，爰依毒品危害防制條例第十八條第一項前段規定沒收銷燬之。
據上論斷，應依刑事訴訟法第二百九十九條第一項前段，毒品危害防制條例第十條第
一項、十一條第二項、第十八條第一項前段、第二十條第三項前段，刑法第十一條前
段、第五十六條、第四十七條、第五十一條第五款，判決如主文。
中      華      民      國      九十    年      四      月      二      日
                                          臺灣台中地方法院刑事第三庭
                                              法  官  陳  添  喜
右正本證明與原本無異。
如不服本判決，應於送達後十日內向本院提出上訴狀(須附繕本)，上訴於台灣高等
法院台中分院。
                                              書記官
中      華      民      國      九十    年      四      月      二      日
附錄論罪科刑法條全文：
毒品危害防制條例第十條：
施用第一級毒品者，處六月以上五年以下有期徒刑。
施用第二級毒品者，處三年以下有期徒刑。
第十一條：
持有第一級毒品者，處三年以下有期徒刑、拘役或新台幣五萬元以下罰金。
持有第二級毒品者，處二年以下有期徒刑、拘役或新台幣三萬元以下罰金。
持有專供製造或施用毒品之器具者，處一年以下有期徒刑、拘役或新台幣一萬元以下
罰金。


司法院資訊處製作；財團法人民間司法改革基金會備份。
